---
title: "Escalabilidade_Individual"
author: "Jardell"
date: "02/09/2021"
output:
  html_document: default
  pdf_document: default
---

```{r setup, include=FALSE}
knitr::opts_chunk$set(echo = TRUE)
library(dplyr)
library(lmtest)
instance <- "RC208";
```

## Aqui foi testado com a ANOVA para a instância 
```{r }
show(instance)
```

**Sendo, os valores dos resultados, as trintas execuções da instância com cada nível do fator.**

- Níveis = One, Two, Four, Eight, Ten, Twenty, Thirty, Forty, Fifty e Sixty;
- Total = 1(intâncias) * 10(fatores) * 30(execuções) = 300 observações.

```{r read, echo=FALSE}
melhor <- read.delim("/home/jardell/Documentos/DOUTORADO/Planejamento_de_Experimentos/Trabalho_Final/melhor_total");
melhor <- data.frame(melhor, results = melhor$n * 1000 + melhor$fo);

anova <- data.frame(instance= character(),
                      bloco=character(),
                      tratamento=character(),
                      results = double(),
                      tempo = double());

  d_1 <- read.delim(paste("/home/jardell/Documentos/DOUTORADO/Planejamento_de_Experimentos/Trabalho_Final/results_final/Results_BestSolutionNTry-OneAgent-30-",instance,"-.txt", sep = ""))
  d_2 <- read.delim(paste("/home/jardell/Documentos/DOUTORADO/Planejamento_de_Experimentos/Trabalho_Final/results_final/Results_BestSolutionNTry-TwoAgent-30-",instance,"-.txt", sep = ""))
  d_4 <- read.delim(paste("/home/jardell/Documentos/DOUTORADO/Planejamento_de_Experimentos/Trabalho_Final/results_final/Results_BestSolutionNTry-FourAgent-30-",instance,"-.txt", sep = ""))
  d_8 <- read.delim(paste("/home/jardell/Documentos/DOUTORADO/Planejamento_de_Experimentos/Trabalho_Final/results_final/Results_BestSolutionNTry-EightAgent-30-",instance,"-.txt", sep = ""))
  d_10 <- read.delim(paste("/home/jardell/Documentos/DOUTORADO/Planejamento_de_Experimentos/Trabalho_Final/results_final/Results_BestSolutionNTry-TenAgent-30-",instance,"-.txt", sep = ""))
  d_20 <- read.delim(paste("/home/jardell/Documentos/DOUTORADO/Planejamento_de_Experimentos/Trabalho_Final/results_final/Results_BestSolutionNTry-TwentyAgent-30-",instance,"-.txt", sep = ""))
  d_30 <- read.delim(paste("/home/jardell/Documentos/DOUTORADO/Planejamento_de_Experimentos/Trabalho_Final/results_final/Results_BestSolutionNTry-ThirtyAgent-30-",instance,"-.txt", sep = ""))
  d_40 <- read.delim(paste("/home/jardell/Documentos/DOUTORADO/Planejamento_de_Experimentos/Trabalho_Final/results_final/Results_BestSolutionNTry-FortyAgent-30-",instance,"-.txt", sep = ""))
  d_50 <- read.delim(paste("/home/jardell/Documentos/DOUTORADO/Planejamento_de_Experimentos/Trabalho_Final/results_final/Results_BestSolutionNTry-FiftyAgent-30-",instance,"-.txt", sep = ""))
  d_60 <- read.delim(paste("/home/jardell/Documentos/DOUTORADO/Planejamento_de_Experimentos/Trabalho_Final/results_final/Results_BestSolutionNTry-SixtyAgent-30-",instance,"-.txt", sep = ""))

  d_1 <- data.frame(d_1, results = d_1$n * 1000 + d_1$fo)
  d_2 <- data.frame(d_2, results = d_2$n * 1000 + d_2$fo)
  d_4 <- data.frame(d_4, results = d_4$n * 1000 + d_4$fo)
  d_8 <- data.frame(d_8, results = d_8$n * 1000 + d_8$fo)
  d_10 <- data.frame(d_10, results = d_10$n * 1000 + d_10$fo)
  d_20 <- data.frame(d_20, results = d_20$n * 1000 + d_20$fo)
  d_30 <- data.frame(d_30, results = d_30$n * 1000 + d_30$fo)
  d_40 <- data.frame(d_40, results = d_40$n * 1000 + d_40$fo)
  d_50 <- data.frame(d_50, results = d_50$n * 1000 + d_50$fo)
  d_60 <- data.frame(d_60, results = d_60$n * 1000 + d_60$fo)
  
  dados <-data.frame(one = d_1$results,
                  two = d_2$results,
                  four = d_4$results,
                  eight = d_8$results,
                  ten = d_10$results,
                  twenty = d_20$results,
                  thirty = d_30$results,
                  forty = d_40$results,
                  fifty = d_50$results,
                  sixty = d_60$results)
  
    dados_time <-data.frame(one = d_1$time,
                  two = d_2$time,
                  four = d_4$time,
                  eight = d_8$time,
                  ten = d_10$time,
                  twenty = d_20$time,
                  thirty = d_30$time,
                  forty = d_40$time,
                  fifty = d_50$time,
                  sixty = d_60$time)
  
  aux <- data.frame(instance = rep(instance, 30),
                    bloco= rep(melhor[melhor$instancia == instance, 4],30),
                    tratamento = rep("01one", 30),
                    results = d_1$results,
                    tempo = d_1$time);
  anova <- rbind.data.frame(anova,aux);
  aux <- data.frame(instance = rep(instance, 30),
                    bloco= rep(melhor[melhor$instancia == instance, 4],30),
                    tratamento = rep("02two", 30),
                    results = d_2$results,
                    tempo = d_2$time);
  anova <- rbind.data.frame(anova,aux);
  aux <- data.frame(instance = rep(instance, 30),
                    bloco= rep(melhor[melhor$instancia == instance, 4],30),
                    tratamento = rep("04four", 30),
                    results = d_4$results,
                    tempo = d_4$time);
  anova <- rbind.data.frame(anova,aux);
  aux <- data.frame(instance = rep(instance, 30),
                    bloco= rep(melhor[melhor$instancia == instance, 4],30),
                    tratamento = rep("08eight", 30),
                    results = d_8$results,
                    tempo = d_8$time);
  anova <- rbind.data.frame(anova,aux);
  aux <- data.frame(instance = rep(instance, 30),
                    bloco= rep(melhor[melhor$instancia == instance, 4],30),
                    tratamento = rep("10ten", 30),
                    results = d_10$results,
                    tempo = d_10$time);
  anova <- rbind.data.frame(anova,aux);
  aux <- data.frame(instance = rep(instance, 30),
                    bloco= rep(melhor[melhor$instancia == instance, 4],30),
                    tratamento = rep("20twenty", 30),
                    results = d_20$results,
                    tempo = d_20$time);
  anova <- rbind.data.frame(anova,aux);
  aux <- data.frame(instance = rep(instance, 30),
                    bloco= rep(melhor[melhor$instancia == instance, 4],30),
                    tratamento = rep("30thirty", 30),
                    results = d_30$results,
                    tempo = d_30$time);
  anova <- rbind.data.frame(anova,aux);
  aux <- data.frame(instance = rep(instance, 30),
                    bloco= rep(melhor[melhor$instancia == instance, 4],30),
                    tratamento = rep("40forty", 30),
                    results = d_40$results,
                    tempo = d_40$time);
  anova <- rbind.data.frame(anova,aux);
  aux <- data.frame(instance = rep(instance, 30),
                    bloco= rep(melhor[melhor$instancia == instance, 4],30),
                    tratamento = rep("50fifty", 30),
                    results = d_50$results,
                    tempo = d_50$time);
  anova <- rbind.data.frame(anova,aux);
  aux <- data.frame(instance = rep(instance, 30),
                    bloco= rep(melhor[melhor$instancia == instance, 4],30),
                    tratamento = rep("60sixty", 30),
                    results = d_60$results,
                    tempo = d_60$time);
  anova <- rbind.data.frame(anova,aux);

boxplot(dados)
  
model <- aov(results ~ tratamento, data = anova);
model
summary(model)
pairwise.t.test(anova$results, anova$tratamento, p.adjust.method="bonferroni")
```

Aqui foram feitos os testes das premissas:

**- Independência**

```{r}
dwtest(model)
```

**- Homoscedasticidade**

```{r}
fligner.test (results ~ tratamento, data = anova)
```

**- Normalidade**

```{r}
shapiro.test(resid(model))
qqnorm(resid(model))
qqline(resid(model))
```

**Aqui foi testado o tempo. Sendo, os valores de tempo, as trintas execuções da instância com cada nível do fator.**

```{r}
boxplot(dados_time)
model2 <- aov(tempo ~ tratamento, data = anova);
model2
summary(model2)
```

Aqui foram feitos os testes das premissas:

**- Independência**

```{r}
dwtest(model2)
```

**- Homoscedasticidade**

```{r}
fligner.test (tempo ~ tratamento, data = anova)
```

**- Normalidade**

```{r}
shapiro.test(resid(model2))
qqnorm(resid(model2))
qqline(resid(model2))

```