---
title: "Escalabilidade_Bloco_Separados"
author: "Jardell"
date: "02/09/2021"
output:
  pdf_document: default
  html_document: default
---

## Aqui foi testado com a ANOVA sem blocos.

**Sendo, os valores dos resultados, as trintas execuções da instância com cada nível do fator.**

a. Primeiro teste:

- Conjunto de Intâncias = C - Cluster;
- Níveis = One, Two, Four, Eight, Ten, Twenty, Thirty, Forty, Fifty e Sixty;
- 10 instâncias;
- Total = 10(intâncias) * 10(fatores) * 30(execuções) = 3000 observações.

```{r setup, include=FALSE}
knitr::opts_chunk$set(echo = TRUE)
library(dplyr)
library(lmtest)
```

```{r read, echo=FALSE}
melhor_c <- read.delim("/home/jardell/Documentos/DOUTORADO/Planejamento_de_Experimentos/Trabalho_Final/melhor_c");
melhor_c <- data.frame(melhor_c, results = melhor_c$n * 1000 + melhor_c$fo);
melhor_r <- read.delim("/home/jardell/Documentos/DOUTORADO/Planejamento_de_Experimentos/Trabalho_Final/melhor_r");
melhor_r <- data.frame(melhor_r, results = melhor_r$n * 1000 + melhor_r$fo);
melhor_rc <- read.delim("/home/jardell/Documentos/DOUTORADO/Planejamento_de_Experimentos/Trabalho_Final/melhor_rc");
melhor_rc <- data.frame(melhor_rc, results = melhor_rc$n * 1000 + melhor_rc$fo);

anova <- data.frame(instance= character(),
                      bloco=character(),
                      tratamento=character(),
                      results = double(),
                      tempo = double());

anova_r <- data.frame(instance= character(),
                      bloco=character(),
                      tratamento=character(),
                      results = double(),
                      tempo = double());

anova_rc <- data.frame(instance= character(),
                      bloco=character(),
                      tratamento=character(),
                      results = double(),
                      tempo = double());

for(instance in melhor_c$instancia){
  
  d_1 <- read.delim(paste("/home/jardell/Documentos/DOUTORADO/Planejamento_de_Experimentos/Trabalho_Final/results_final/Results_BestSolutionNTry-OneAgent-30-",instance,"-.txt", sep = ""))
  d_2 <- read.delim(paste("/home/jardell/Documentos/DOUTORADO/Planejamento_de_Experimentos/Trabalho_Final/results_final/Results_BestSolutionNTry-TwoAgent-30-",instance,"-.txt", sep = ""))
  d_4 <- read.delim(paste("/home/jardell/Documentos/DOUTORADO/Planejamento_de_Experimentos/Trabalho_Final/results_final/Results_BestSolutionNTry-FourAgent-30-",instance,"-.txt", sep = ""))
  d_8 <- read.delim(paste("/home/jardell/Documentos/DOUTORADO/Planejamento_de_Experimentos/Trabalho_Final/results_final/Results_BestSolutionNTry-EightAgent-30-",instance,"-.txt", sep = ""))
  d_10 <- read.delim(paste("/home/jardell/Documentos/DOUTORADO/Planejamento_de_Experimentos/Trabalho_Final/results_final/Results_BestSolutionNTry-TenAgent-30-",instance,"-.txt", sep = ""))
  d_20 <- read.delim(paste("/home/jardell/Documentos/DOUTORADO/Planejamento_de_Experimentos/Trabalho_Final/results_final/Results_BestSolutionNTry-TwentyAgent-30-",instance,"-.txt", sep = ""))
  d_30 <- read.delim(paste("/home/jardell/Documentos/DOUTORADO/Planejamento_de_Experimentos/Trabalho_Final/results_final/Results_BestSolutionNTry-ThirtyAgent-30-",instance,"-.txt", sep = ""))
  d_40 <- read.delim(paste("/home/jardell/Documentos/DOUTORADO/Planejamento_de_Experimentos/Trabalho_Final/results_final/Results_BestSolutionNTry-FortyAgent-30-",instance,"-.txt", sep = ""))
  d_50 <- read.delim(paste("/home/jardell/Documentos/DOUTORADO/Planejamento_de_Experimentos/Trabalho_Final/results_final/Results_BestSolutionNTry-FiftyAgent-30-",instance,"-.txt", sep = ""))
  d_60 <- read.delim(paste("/home/jardell/Documentos/DOUTORADO/Planejamento_de_Experimentos/Trabalho_Final/results_final/Results_BestSolutionNTry-SixtyAgent-30-",instance,"-.txt", sep = ""))

  d_1 <- data.frame(d_1, results = d_1$n * 1000 + d_1$fo)
  d_2 <- data.frame(d_2, results = d_2$n * 1000 + d_2$fo)
  d_4 <- data.frame(d_4, results = d_4$n * 1000 + d_4$fo)
  d_8 <- data.frame(d_8, results = d_8$n * 1000 + d_8$fo)
  d_10 <- data.frame(d_10, results = d_10$n * 1000 + d_10$fo)
  d_20 <- data.frame(d_20, results = d_20$n * 1000 + d_20$fo)
  d_30 <- data.frame(d_30, results = d_30$n * 1000 + d_30$fo)
  d_40 <- data.frame(d_40, results = d_40$n * 1000 + d_40$fo)
  d_50 <- data.frame(d_50, results = d_50$n * 1000 + d_50$fo)
  d_60 <- data.frame(d_60, results = d_60$n * 1000 + d_60$fo)
  
  aux <- data.frame(instance = rep(instance, 30),
                    bloco= rep(melhor_c[melhor_c$instancia == instance, 4],30),
                    tratamento = rep("one", 30),
                    results = d_1$results,
                    tempo = d_1$time);
  anova <- rbind.data.frame(anova,aux);
  aux <- data.frame(instance = rep(instance, 30),
                    bloco= rep(melhor_c[melhor_c$instancia == instance, 4],30),
                    tratamento = rep("two", 30),
                    results = d_2$results,
                    tempo = d_2$time);
  anova <- rbind.data.frame(anova,aux);
  aux <- data.frame(instance = rep(instance, 30),
                    bloco= rep(melhor_c[melhor_c$instancia == instance, 4],30),
                    tratamento = rep("four", 30),
                    results = d_4$results,
                    tempo = d_4$time);
  anova <- rbind.data.frame(anova,aux);
  aux <- data.frame(instance = rep(instance, 30),
                    bloco= rep(melhor_c[melhor_c$instancia == instance, 4],30),
                    tratamento = rep("eight", 30),
                    results = d_8$results,
                    tempo = d_8$time);
  anova <- rbind.data.frame(anova,aux);
  aux <- data.frame(instance = rep(instance, 30),
                    bloco= rep(melhor_c[melhor_c$instancia == instance, 4],30),
                    tratamento = rep("ten", 30),
                    results = d_10$results,
                    tempo = d_10$time);
  anova <- rbind.data.frame(anova,aux);
  aux <- data.frame(instance = rep(instance, 30),
                    bloco= rep(melhor_c[melhor_c$instancia == instance, 4],30),
                    tratamento = rep("twenty", 30),
                    results = d_20$results,
                    tempo = d_20$time);
  anova <- rbind.data.frame(anova,aux);
  aux <- data.frame(instance = rep(instance, 30),
                    bloco= rep(melhor_c[melhor_c$instancia == instance, 4],30),
                    tratamento = rep("thirty", 30),
                    results = d_30$results,
                    tempo = d_30$time);
  anova <- rbind.data.frame(anova,aux);
  aux <- data.frame(instance = rep(instance, 30),
                    bloco= rep(melhor_c[melhor_c$instancia == instance, 4],30),
                    tratamento = rep("forty", 30),
                    results = d_40$results,
                    tempo = d_40$time);
  anova <- rbind.data.frame(anova,aux);
  aux <- data.frame(instance = rep(instance, 30),
                    bloco= rep(melhor_c[melhor_c$instancia == instance, 4],30),
                    tratamento = rep("fifty", 30),
                    results = d_50$results,
                    tempo = d_50$time);
  anova <- rbind.data.frame(anova,aux);
  aux <- data.frame(instance = rep(instance, 30),
                    bloco= rep(melhor_c[melhor_c$instancia == instance, 4],30),
                    tratamento = rep("sixty", 30),
                    results = d_60$results,
                    tempo = d_60$time);
  anova <- rbind.data.frame(anova,aux);
}

model <- aov(results ~ tratamento, data = anova);
model
summary(model)
pairwise.t.test(anova$results, anova$tratamento, p.adjust.method="bonferroni")
```

**Os tratamentos não apresentaram diferenças significativas.**

Aqui foram feitos os testes das premissas:

**- Independência**

```{r , echo=FALSE}
dwtest(model)
```

**- Homoscedasticidade**

```{r , echo=FALSE}
fligner.test (results ~ tratamento, data = anova)
```

**- Normalidade**

```{r , echo=FALSE}
#shapiro.test(resid(model))
qqnorm(resid(model))
qqline(resid(model))

#TukeyHSD(model)
```

**Aqui foi testado em relação ao tempo. Sendo, os valores de tempo, as trintas execuções da instância com cada nível do fator**

```{r , echo=FALSE}
model2 <- aov(tempo ~ tratamento, data = anova);
model2
summary(model2)
```

**Os tratamentos apresentaram diferenças significativas.**

Aqui foram feitos os testes das premissas:

**- Independência**

```{r , echo=FALSE}
dwtest(model2)
```

**- Homoscedasticidade**

```{r , echo=FALSE}
fligner.test (tempo ~ tratamento, data = anova)
```

**- Normalidade**

```{r , echo=FALSE}
#shapiro.test(resid(model2))
qqnorm(resid(model2))
qqline(resid(model2))

#TukeyHSD(model2)
```

b. Segundo teste:

- Conjunto de Intâncias = R - Randon;
- Níveis = One, Two, Four, Eight, Ten, Twenty, Thirty, Forty, Fifty e Sixty;
- 20 instâncias;
- Total = 20(intâncias) * 10(fatores) * 30(execuções) = 6000 observações.

```{r , echo=FALSE}
for(instance in melhor_r$instancia){
  
  d_1 <- read.delim(paste("/home/jardell/Documentos/DOUTORADO/Planejamento_de_Experimentos/Trabalho_Final/results_final/Results_BestSolutionNTry-OneAgent-30-",instance,"-.txt", sep = ""))
  d_2 <- read.delim(paste("/home/jardell/Documentos/DOUTORADO/Planejamento_de_Experimentos/Trabalho_Final/results_final/Results_BestSolutionNTry-TwoAgent-30-",instance,"-.txt", sep = ""))
  d_4 <- read.delim(paste("/home/jardell/Documentos/DOUTORADO/Planejamento_de_Experimentos/Trabalho_Final/results_final/Results_BestSolutionNTry-FourAgent-30-",instance,"-.txt", sep = ""))
  d_8 <- read.delim(paste("/home/jardell/Documentos/DOUTORADO/Planejamento_de_Experimentos/Trabalho_Final/results_final/Results_BestSolutionNTry-EightAgent-30-",instance,"-.txt", sep = ""))
  d_10 <- read.delim(paste("/home/jardell/Documentos/DOUTORADO/Planejamento_de_Experimentos/Trabalho_Final/results_final/Results_BestSolutionNTry-TenAgent-30-",instance,"-.txt", sep = ""))
  d_20 <- read.delim(paste("/home/jardell/Documentos/DOUTORADO/Planejamento_de_Experimentos/Trabalho_Final/results_final/Results_BestSolutionNTry-TwentyAgent-30-",instance,"-.txt", sep = ""))
  d_30 <- read.delim(paste("/home/jardell/Documentos/DOUTORADO/Planejamento_de_Experimentos/Trabalho_Final/results_final/Results_BestSolutionNTry-ThirtyAgent-30-",instance,"-.txt", sep = ""))
  d_40 <- read.delim(paste("/home/jardell/Documentos/DOUTORADO/Planejamento_de_Experimentos/Trabalho_Final/results_final/Results_BestSolutionNTry-FortyAgent-30-",instance,"-.txt", sep = ""))
  d_50 <- read.delim(paste("/home/jardell/Documentos/DOUTORADO/Planejamento_de_Experimentos/Trabalho_Final/results_final/Results_BestSolutionNTry-FiftyAgent-30-",instance,"-.txt", sep = ""))
  d_60 <- read.delim(paste("/home/jardell/Documentos/DOUTORADO/Planejamento_de_Experimentos/Trabalho_Final/results_final/Results_BestSolutionNTry-SixtyAgent-30-",instance,"-.txt", sep = ""))

  d_1 <- data.frame(d_1, results = d_1$n * 1000 + d_1$fo)
  d_2 <- data.frame(d_2, results = d_2$n * 1000 + d_2$fo)
  d_4 <- data.frame(d_4, results = d_4$n * 1000 + d_4$fo)
  d_8 <- data.frame(d_8, results = d_8$n * 1000 + d_8$fo)
  d_10 <- data.frame(d_10, results = d_10$n * 1000 + d_10$fo)
  d_20 <- data.frame(d_20, results = d_20$n * 1000 + d_20$fo)
  d_30 <- data.frame(d_30, results = d_30$n * 1000 + d_30$fo)
  d_40 <- data.frame(d_40, results = d_40$n * 1000 + d_40$fo)
  d_50 <- data.frame(d_50, results = d_50$n * 1000 + d_50$fo)
  d_60 <- data.frame(d_60, results = d_60$n * 1000 + d_60$fo)
  
  aux <- data.frame(instance = rep(instance, 30),
                    bloco= rep(melhor_r[melhor_r$instancia == instance, 4],30),
                    tratamento = rep("one", 30),
                    results = d_1$results,
                    tempo = d_1$time);
  anova_r <- rbind.data.frame(anova_r,aux);
  aux <- data.frame(instance = rep(instance, 30),
                    bloco= rep(melhor_r[melhor_r$instancia == instance, 4],30),
                    tratamento = rep("two", 30),
                    results = d_2$results,
                    tempo = d_2$time);
  anova_r <- rbind.data.frame(anova_r,aux);
  aux <- data.frame(instance = rep(instance, 30),
                    bloco= rep(melhor_r[melhor_r$instancia == instance, 4],30),
                    tratamento = rep("four", 30),
                    results = d_4$results,
                    tempo = d_4$time);
  anova_r <- rbind.data.frame(anova_r,aux);
  aux <- data.frame(instance = rep(instance, 30),
                    bloco= rep(melhor_r[melhor_r$instancia == instance, 4],30),
                    tratamento = rep("eight", 30),
                    results = d_8$results,
                    tempo = d_8$time);
  anova_r <- rbind.data.frame(anova_r,aux);
  aux <- data.frame(instance = rep(instance, 30),
                    bloco= rep(melhor_r[melhor_r$instancia == instance, 4],30),
                    tratamento = rep("ten", 30),
                    results = d_10$results,
                    tempo = d_10$time);
  anova_r <- rbind.data.frame(anova_r,aux);
  aux <- data.frame(instance = rep(instance, 30),
                    bloco= rep(melhor_r[melhor_r$instancia == instance, 4],30),
                    tratamento = rep("twenty", 30),
                    results = d_20$results,
                    tempo = d_20$time);
  anova_r <- rbind.data.frame(anova_r,aux);
  aux <- data.frame(instance = rep(instance, 30),
                    bloco= rep(melhor_r[melhor_r$instancia == instance, 4],30),
                    tratamento = rep("thirty", 30),
                    results = d_30$results,
                    tempo = d_30$time);
  anova_r <- rbind.data.frame(anova_r,aux);
  aux <- data.frame(instance = rep(instance, 30),
                    bloco= rep(melhor_r[melhor_r$instancia == instance, 4],30),
                    tratamento = rep("forty", 30),
                    results = d_40$results,
                    tempo = d_40$time);
  anova_r <- rbind.data.frame(anova_r,aux);
  aux <- data.frame(instance = rep(instance, 30),
                    bloco= rep(melhor_r[melhor_r$instancia == instance, 4],30),
                    tratamento = rep("fifty", 30),
                    results = d_50$results,
                    tempo = d_50$time);
  anova_r <- rbind.data.frame(anova_r,aux);
  aux <- data.frame(instance = rep(instance, 30),
                    bloco= rep(melhor_r[melhor_r$instancia == instance, 4],30),
                    tratamento = rep("sixty", 30),
                    results = d_60$results,
                    tempo = d_60$time);
  anova_r <- rbind.data.frame(anova_r,aux);
}

model_r <- aov(results ~ tratamento, data = anova_r);
model_r
summary(model_r)
pairwise.t.test(anova_r$results, anova_r$tratamento, p.adjust.method="bonferroni")
```

**Os tratamentos não apresentaram diferenças significativas.**

Aqui foram feitos os testes das premissas:

**- Independência**

```{r , echo=FALSE}
dwtest(model_r)
```

**- Homoscedasticidade**

```{r , echo=FALSE}
fligner.test (results ~ tratamento, data = anova_r)
```

**- Normalidade**
Lembrando que o teste de shapiro no R, pode ter no máximo 5000 observações. O que não foi possível para este teste.

```{r , echo=FALSE}
#shapiro.test(resid(model))
qqnorm(resid(model_r))
qqline(resid(model_r))

#TukeyHSD(model_r)
```

**Aqui foi testado em relação ao tempo. Sendo, os valores de tempo, as trintas execuções da instância com cada nível do fator**

```{r , echo=FALSE}
modelr2 <- aov(tempo ~ tratamento, data = anova_r);
modelr2
summary(modelr2)
```

**Os tratamentos apresentaram diferenças significativas.**

Aqui foram feitos os testes das premissas:

**- Independência**

```{r , echo=FALSE}
dwtest(modelr2)
```

**- Homoscedasticidade**

```{r , echo=FALSE}
fligner.test (tempo ~ tratamento, data = anova_r)
```

**- Normalidade**
Lembrando que o teste de shapiro no R, pode ter no máximo 5000 observações. O que não foi possível para este teste.

```{r , echo=FALSE}
#shapiro.test(resid(model2))
qqnorm(resid(modelr2))
qqline(resid(modelr2))

#TukeyHSD(modelr2)
```

c. Terceiro teste:

- Conjunto de Intâncias = RC - Mix Randon/Cluster;
- Níveis = One, Two, Four, Eight, Ten, Twenty, Thirty, Forty, Fifty e Sixty;
- 12 instâncias;
- Total = 12(intâncias) * 10(fatores) * 30(execuções) = 3600 observações.

```{r , echo=FALSE}
for(instance in melhor_rc$instancia){
  
  d_1 <- read.delim(paste("/home/jardell/Documentos/DOUTORADO/Planejamento_de_Experimentos/Trabalho_Final/results_final/Results_BestSolutionNTry-OneAgent-30-",instance,"-.txt", sep = ""))
  d_2 <- read.delim(paste("/home/jardell/Documentos/DOUTORADO/Planejamento_de_Experimentos/Trabalho_Final/results_final/Results_BestSolutionNTry-TwoAgent-30-",instance,"-.txt", sep = ""))
  d_4 <- read.delim(paste("/home/jardell/Documentos/DOUTORADO/Planejamento_de_Experimentos/Trabalho_Final/results_final/Results_BestSolutionNTry-FourAgent-30-",instance,"-.txt", sep = ""))
  d_8 <- read.delim(paste("/home/jardell/Documentos/DOUTORADO/Planejamento_de_Experimentos/Trabalho_Final/results_final/Results_BestSolutionNTry-EightAgent-30-",instance,"-.txt", sep = ""))
  d_10 <- read.delim(paste("/home/jardell/Documentos/DOUTORADO/Planejamento_de_Experimentos/Trabalho_Final/results_final/Results_BestSolutionNTry-TenAgent-30-",instance,"-.txt", sep = ""))
  d_20 <- read.delim(paste("/home/jardell/Documentos/DOUTORADO/Planejamento_de_Experimentos/Trabalho_Final/results_final/Results_BestSolutionNTry-TwentyAgent-30-",instance,"-.txt", sep = ""))
  d_30 <- read.delim(paste("/home/jardell/Documentos/DOUTORADO/Planejamento_de_Experimentos/Trabalho_Final/results_final/Results_BestSolutionNTry-ThirtyAgent-30-",instance,"-.txt", sep = ""))
  d_40 <- read.delim(paste("/home/jardell/Documentos/DOUTORADO/Planejamento_de_Experimentos/Trabalho_Final/results_final/Results_BestSolutionNTry-FortyAgent-30-",instance,"-.txt", sep = ""))
  d_50 <- read.delim(paste("/home/jardell/Documentos/DOUTORADO/Planejamento_de_Experimentos/Trabalho_Final/results_final/Results_BestSolutionNTry-FiftyAgent-30-",instance,"-.txt", sep = ""))
  d_60 <- read.delim(paste("/home/jardell/Documentos/DOUTORADO/Planejamento_de_Experimentos/Trabalho_Final/results_final/Results_BestSolutionNTry-SixtyAgent-30-",instance,"-.txt", sep = ""))

  d_1 <- data.frame(d_1, results = d_1$n * 1000 + d_1$fo)
  d_2 <- data.frame(d_2, results = d_2$n * 1000 + d_2$fo)
  d_4 <- data.frame(d_4, results = d_4$n * 1000 + d_4$fo)
  d_8 <- data.frame(d_8, results = d_8$n * 1000 + d_8$fo)
  d_10 <- data.frame(d_10, results = d_10$n * 1000 + d_10$fo)
  d_20 <- data.frame(d_20, results = d_20$n * 1000 + d_20$fo)
  d_30 <- data.frame(d_30, results = d_30$n * 1000 + d_30$fo)
  d_40 <- data.frame(d_40, results = d_40$n * 1000 + d_40$fo)
  d_50 <- data.frame(d_50, results = d_50$n * 1000 + d_50$fo)
  d_60 <- data.frame(d_60, results = d_60$n * 1000 + d_60$fo)
  
  aux <- data.frame(instance = rep(instance, 30),
                    bloco= rep(melhor_rc[melhor_rc$instancia == instance, 4],30),
                    tratamento = rep("one", 30),
                    results = d_1$results,
                    tempo = d_1$time);
  anova_rc <- rbind.data.frame(anova_rc,aux);
  aux <- data.frame(instance = rep(instance, 30),
                    bloco= rep(melhor_rc[melhor_rc$instancia == instance, 4],30),
                    tratamento = rep("two", 30),
                    results = d_2$results,
                    tempo = d_2$time);
  anova_rc <- rbind.data.frame(anova_rc,aux);
  aux <- data.frame(instance = rep(instance, 30),
                    bloco= rep(melhor_rc[melhor_rc$instancia == instance, 4],30),
                    tratamento = rep("four", 30),
                    results = d_4$results,
                    tempo = d_4$time);
  anova_rc <- rbind.data.frame(anova_rc,aux);
  aux <- data.frame(instance = rep(instance, 30),
                    bloco= rep(melhor_rc[melhor_rc$instancia == instance, 4],30),
                    tratamento = rep("eight", 30),
                    results = d_8$results,
                    tempo = d_8$time);
  anova_rc <- rbind.data.frame(anova_rc,aux);
  aux <- data.frame(instance = rep(instance, 30),
                    bloco= rep(melhor_rc[melhor_rc$instancia == instance, 4],30),
                    tratamento = rep("ten", 30),
                    results = d_10$results,
                    tempo = d_10$time);
  anova_rc <- rbind.data.frame(anova_rc,aux);
  aux <- data.frame(instance = rep(instance, 30),
                    bloco= rep(melhor_rc[melhor_rc$instancia == instance, 4],30),
                    tratamento = rep("twenty", 30),
                    results = d_20$results,
                    tempo = d_20$time);
  anova_rc <- rbind.data.frame(anova_rc,aux);
  aux <- data.frame(instance = rep(instance, 30),
                    bloco= rep(melhor_rc[melhor_rc$instancia == instance, 4],30),
                    tratamento = rep("thirty", 30),
                    results = d_30$results,
                    tempo = d_30$time);
  anova_rc <- rbind.data.frame(anova_rc,aux);
  aux <- data.frame(instance = rep(instance, 30),
                    bloco= rep(melhor_rc[melhor_rc$instancia == instance, 4],30),
                    tratamento = rep("forty", 30),
                    results = d_40$results,
                    tempo = d_40$time);
  anova_rc <- rbind.data.frame(anova_rc,aux);
  aux <- data.frame(instance = rep(instance, 30),
                    bloco= rep(melhor_rc[melhor_rc$instancia == instance, 4],30),
                    tratamento = rep("fifty", 30),
                    results = d_50$results,
                    tempo = d_50$time);
  anova_rc <- rbind.data.frame(anova_rc,aux);
  aux <- data.frame(instance = rep(instance, 30),
                    bloco= rep(melhor_rc[melhor_rc$instancia == instance, 4],30),
                    tratamento = rep("sixty", 30),
                    results = d_60$results,
                    tempo = d_60$time);
  anova_rc <- rbind.data.frame(anova_rc,aux);
}

modelrc <- aov(results ~ tratamento, data = anova_rc);
modelrc
summary(modelrc)
pairwise.t.test(anova_rc$results, anova_rc$tratamento, p.adjust.method="bonferroni")
```

**Os tratamentos não apresentaram diferenças significativas.**

Aqui foram feitos os testes das premissas:

**- Independência**

```{r , echo=FALSE}
dwtest(modelrc)
```

**- Homoscedasticidade**

```{r , echo=FALSE}
fligner.test (results ~ tratamento, data = anova_rc)
```

**- Normalidade**

```{r , echo=FALSE}
shapiro.test(resid(modelrc))
qqnorm(resid(modelrc))
qqline(resid(modelrc))

#TukeyHSD(modelrc)
```

**Aqui foi testado em relação ao tempo. Sendo, os valores de tempo, as trintas execuções da instância com cada nível do fator**

```{r , echo=FALSE}
modelrc2 <- aov(tempo ~ tratamento, data = anova_rc);
modelrc2
summary(modelrc2)
```

**Os tratamentos apresentaram diferenças significativas.**

Aqui foram feitos os testes das premissas:

**- Independência**

```{r , echo=FALSE}
dwtest(modelrc2)
```

**- Homoscedasticidade**

```{r , echo=FALSE}
fligner.test (tempo ~ tratamento, data = anova_rc)
```

**- Normalidade**

```{r , echo=FALSE}
shapiro.test(resid(modelrc2))
qqnorm(resid(modelrc2))
qqline(resid(modelrc2))

#TukeyHSD(modelrc2)
```